臺灣高雄地方法院刑事判決　　　　　　　　　　　　　九十年度易字第二五六八號
　　公　訴　人　臺灣高雄地方法院檢察署檢察官
　　被　　　告　戊○○
　　被　　　告　甲○○
　　右　一　人
　　選任辯護人　許清連
　　被　　　告　乙○
　　被　　　告　己○○
　　被　　　告　辛○○
　　被　　　告　庚○○○○仲介有限公司
　　代　表　人　丙○○○
　　代　理　人　丁○○
右列被告因違反就業服務法案件，經檢察官聲請簡易判決處刑（八十九年度偵字第二
二四三一號、八十九年度偵字第二七五一三號），本院鳳山簡易庭認不宜以簡易判決
處刑（九十年度鳳簡字第四五號），移由本院刑事庭改依通常程序審理，本院判決如
左：
      主    文
戊○○違反任何人不得媒介外國人非法為他人工作之規定，科罰金新台幣伍萬元，如
易服勞役，以銀元佰元即新台幣玖佰元折算壹日。
甲○○違反雇主不得未經許可聘僱他人所申請聘僱之外國人之規定，其聘僱人數為一
人，科罰金新台幣參萬元，如易服勞役，以銀元佰元即新台幣玖佰元折算壹日，緩
刑貳年。
乙○共同違反雇主不得未經許可聘僱他人所申請聘僱之外國人之規定，其聘僱人數為
二人以上，科罰金新台幣陸萬元，如易服勞役，以銀元佰元即新台幣玖佰元折算壹
日。又違反任何人不得媒介外國人非法為他人工作之規定，科罰金新台幣伍萬元，如
易服勞役，以銀元佰元即新台幣玖佰元折算壹日。應科罰金新台幣拾萬元，如易服
勞役，以銀元佰元即新台幣玖佰元折算壹日，緩刑貳年。
己○○共同違反雇主不得未經許可聘僱他人所申請聘僱之外國人之規定，其聘僱人數
為二人以上，科罰金新台幣陸萬元，如易服勞役，以銀元佰元即新台幣玖佰元折算
壹日，緩刑貳年。
辛○○違反雇主不得未經許可聘僱他人所申請聘僱之外國人之規定，其聘僱人數為一
人，科罰金新台幣參萬元，如易服勞役，以銀元佰元即新台幣玖佰元折算壹日。
庚○○○○仲介有限公司其受雇人因執行業務，違反任何人不得媒介外國人非法為他
人工作之規定，科罰金新台幣伍萬元。
      事    實
一、戊○○係庚○○○○仲介有限公司職員，為該公司之受雇人，於民國（下同）八
    十九年一月十二日，明知印尼籍勞工Ｍｕｔｉｎｉｈ原係吳俊瑩所申請聘僱之外
    籍勞工，竟媒介Ｍｕｔｉｎｉｈ至屏東縣屏東市○○路六十一號及六十九號，非
    法為甲○○看僱其生病之父親三個月。
二、甲○○明知Ｍｕｔｉｎｉｈ係他人所申請聘僱之印尼籍勞工，竟自八十九年一月
    十二日起至八十九年四月十二日止，未經許可聘僱Ｍｕｔｉｎｉｈ，在屏東縣屏
    東市○○路六十一號及六十九號，照顧其生病之父親三個月。
三、乙○、己○○夫婦明知Ｍｕｔｉｎｉｈ、Ｓｕｓｉｌａｗａｔｉ  Ｓａｎｔｉ、
    Ｋａｒｉａｍｉ均係他人所申請聘僱之印尼籍勞工，竟分別自八十九年七月二十
    一日、八十九年八月十二日、八十九年八月二十一日起，未經許可聘僱渠等在高
    雄縣林園鄉○○路二十巷二十一弄二號「思戀小吃部」坐檯陪客人唱歌及照顧乙○之母親，坐檯陪客人唱歌每三個小時薪資新台幣（下同）四百元，照顧乙○之
    母親每月薪資一萬五千元（原本Ｍｕｔｉｎｉｈ可每月獨得一萬五千元，但自八
    十九年八月十二日起，Ｍｕｔｉｎｉｈ與Ｓｕｓｉｌａｗａｔｉ  Ｓａｎｔｉ二
    人每月均分一萬五千元，自八十九年八月二十一日起，Ｍｕｔｉｎｉｈ、Ｓｕｓ
    ｉｌａｗａｔｉ  Ｓａｎｔｉ、Ｋａｒｉａｍｉ三人每月均分一萬五千元）。乙○又另行起意，明知印尼籍勞工Ｈｅｎｄｒａ  Ｗｉｊａｙａ原係他人所申請聘
    僱之外籍勞工，竟於八十九年八月二十二日，媒介Ｈｅｎｄｒａ  Ｗｉｊａｙａ
    至高雄縣林園鄉○○路八十九巷八之十六號興勝鑫蝦苗養殖場，非法替辛○○從
    事打掃蝦場之工作，月薪二萬元，Ｈｅｎｄｒａ  Ｗｉｊａｙａ晚上則於高雄縣
    林園鄉○○路二十巷二十一弄二號「思戀小吃部」休息睡覺。
四、辛○○明知印尼籍勞工Ｈｅｎｄｒａ  Ｗｉｊａｙａ原係他人所申請聘僱之外籍
    勞工，竟自八十九年八月二十二日起，未經許可聘僱Ｈｅｎｄｒａ  Ｗｉｊａｙ
    ａ至高雄縣林園鄉○○路八十九巷八之十六號興勝鑫蝦苗養殖場從事打掃蝦場之
    工作，月薪二萬元。
五、嗣於八十九年九月六日凌晨一時許，經警在高雄縣林園鄉○○路二十巷二十一弄
    二號「思戀小吃部」查獲Ｍｕｔｉｎｉｈ、Ｓｕｓｉｌａｗａｔｉ  Ｓａｎｔｉ
    、Ｋａｒｉａｍｉ、Ｈｅｎｄｒａ  Ｗｉｊａｙａ，始循線查悉上情。
六、案經高雄縣警察局林園分局報請及臺灣高雄地方法院檢察署檢察官自動檢舉偵查
    起訴。
      理    由
一、右揭事實業據被告戊○○、乙○、己○○、庚○○○○仲介有限公司均供承不諱
    ，核與證人朱月滿、朱月桂、ＭＵＬＵＳ、Ｍｕｔｉｎｉｈ、Ｓｕｓｉｌａｗａ
    ｔｉ  Ｓａｎｔｉ、Ｋａｒｉａｍｉ、Ｈｅｎｄｒａ  Ｗｉｊａｙａ證述情節相
    符，復有高雄縣警察局林園分局違反社會秩序維護法案件現場紀錄表、居留外僑
    作業外勞詳細資料表、Ｍｕｔｉｎｉｈ、Ｓｕｓｉｌａｗａｔｉ  Ｓａｎｔｉ、
    Ｋａｒｉａｍｉ、Ｈｅｎｄｒａ  Ｗｉｊａｙａ護照影本、被告甲○○與庚○○○○仲介有限公司之合約書影本、行政院勞工委員會八十九年二月十四日台八九
    勞職外字第０五二三三三五號函、八十九年一月十二日台八九勞職外字第０五０
    四０五六號函、八十九年四月二十五日台八九勞職外字第０五七五四九六號函、
    八十九年三月二十七日台八九勞職外字第０五五三二九九號函、八十九年六月二
    十三日台八九勞職外字第０六二八八六八號函、八十九年五月三十一日台八九勞
    職外字第０六０六六一六號函、八十九年八月一日台八九勞職外字第０六五八九
    六二號函影本附卷可資佐證。被告四人之自白經查既與事實相符，自得採為論科
    之依據，事證明確，渠等犯行均堪以認定。
二、被告辛○○經合法傳喚雖未於審判期日到庭陳述，惟查，右揭事實業據被告辛○○於本院訊問時供承不諱（見本院九十年八月二十九日訊問筆錄），核與證人即
    同案被告乙○、證人Ｈｅｎｄｒａ  Ｗｉｊａｙａ證述情節相符，復有高雄縣警
    察局林園分局違反社會秩序維護法案件現場紀錄表、居留外僑作業外勞詳細資料
    表、Ｈｅｎｄｒａ  Ｗｉｊａｙａ護照影本附卷可資佐證。被告辛○○之自白經
    查既與事實相符，自得採為論科之依據，事證明確，其犯行堪以認定。
三、訊據被告甲○○固坦承有於前揭時地聘僱Ｍｕｔｉｎｉｈ工作之事實，惟否認有
    違反就業服務法之犯行，辯稱：因伊父親生病，乃委託庚○○○○仲介有限公司
    代為申請家庭監護工外勞，因伊所申請之外勞尚未入境，而伊父親病況不佳急需
    人照料，該公司職員戊○○告知可以轉換雇主之方式將已核准入境之外勞先行承
    接使用，乃將原由吳俊瑩申請引進未使用之外勞Ｍｕｔｉｎｉｈ帶往照顧伊父親
    ，伊並無犯罪之認識云云。惟查，證人即同案被告戊○○證稱「因甲○○申請之
    外勞尚未進來，且甲○○急需找人照顧父親，所以我告訴她可以轉換其他雇主不
    用之外勞，時間上較快，但仍需一段時間才能核准，甲○○也同意，所以才介紹
    Ｍｕｔｉｎｉｈ給她」等語（見本院九十年十二月二十七日審判筆錄），且被告
    甲○○確有委託庚○○○○仲介有限公司代為申請家庭監護工外勞，行政院勞工
    委員會亦核發被告甲○○招募家庭監護工印尼籍勞工ＣＡＲＮＩＹＡＨ之許可，
    行政院勞工委員會並未核准被告甲○○聘僱家庭監護工印尼籍勞工Ｍｕｔｉｎｉ
    ｈ等情，有行政院勞工委員會八十九年一月十二日台八九勞職外字第０五０四０
    五六號函、八十九年四月二十五日台八九勞職外字第０五七五四九六號函影本附
    卷可資佐證。綜上所述，本件事證已臻明確，被告甲○○所辯顯係事後卸責之詞
    ，尚難採信，其犯行洵堪認定。
四、核被告戊○○所為，係違反就業服務法第五十六條之規定，應依同法第五十九條
    第一項前段論處。被告甲○○所為，係違反就業服務法第五十三條第三款之規定
    ，應依同法第五十八條第一項前段論處。被告乙○媒介Ｈｅｎｄｒａ  Ｗｉｊａ
    ｙａ非法替辛○○工作之行為，係違反就業服務法第五十六條之規定，應依同法
    第五十九條第一項前段論處。被告乙○與被告己○○未經許可聘僱他人所申請聘
    僱之Ｍｕｔｉｎｉｈ、Ｓｕｓｉｌａｗａｔｉ  Ｓａｎｔｉ、Ｋａｒｉａｍｉ之
    行為，係違反就業服務法第五十三條第三款之規定，應依同法第五十八條第一項
    後段論處，被告乙○、己○○就上開犯行有犯意聯絡及行為分擔，係為共同正犯
    。被告辛○○所為，係違反就業服務法第五十三條第三款之規定，應依同法第五
    十八條第一項前段論處。被告庚○○○○仲介有限公司所為，係違反就業服務法
    第五十六條之規定，應依同法第五十九條第四項論處。審酌被告六人所犯情節均
    尚屬輕微，戊○○、乙○、己○○、辛○○、庚○○○○仲介有限公司均坦承犯
    行、頗表悔意、態度良好，被告庚○○○○仲介有限公司已因本件違反就業服務
    法案件，遭行政院勞工委員會處罰鍰新台幣三千元，並停止就業服務業務全部營
    業六個月（自九十年一月一日起至九十年六月三十日止），被告甲○○雖否認犯
    行，惟其因父親生病急需人照料，一時失慮致罹刑章，犯後態度亦稱良好等一切
    情狀，爰分別從輕量處如主文所示之刑，並就除被告庚○○○○仲介有限公司以
    外之被告，均予諭知易服勞役之折算標準（參酌最高法院八十二年度年度台非字
    第一七六號判決意旨：刑法第四十二條規定之罰金易服勞役，乃換刑處分之一種
    ，係以易服勞役代替罰金之執行，法人係社會組織體，與自然人有別，事實上無
    法以服勞役代替罰金之執行，故刑法第四十二條易服勞役之規定，與法人本質不
    合，不能予以適用。），及就被告乙○部分定其應執行之刑，並諭知易服勞役之
    折算標準。被告甲○○、乙○、己○○均素行良好，未曾受有期徒刑以上刑之宣
    告，此有台灣高等法院被告全國前案紀錄表及台灣高雄地方法院檢察署刑案資料
    查註紀錄表附卷可按，渠等經此偵審程序，應知所警惕，諒無再犯之虞，本院因
    認對渠等所處之刑均以暫不執行為當，爰均併予宣告緩刑二年，以勵自新。而被
    告戊○○雖坦承犯行，然本院審酌其係庚○○○○仲介有限公司職員，本應知悉
    就業服務法相關規定，竟因一時不查誤觸法網，其情節較被告甲○○、乙○、己○○、辛○○為重，且已綜合考量其犯後態度等一切情狀予以從輕量刑，爰不另
    為緩刑之諭知，併予敘明。
五、被告辛○○經合法傳喚，無正當理由不到庭，本院認係應科罰金之案件，故不待
    其陳述逕行判決。
六、同案被告ＭＵＬＵＳ俟到案後另行審結。
據上論斷，應依刑事訴訟法第二百九十九條第一項前段、第三百零六條，就業服務法
第五十八條第一項、第五十九條第一項、第四項、第五十三條第三款、第五十六條，
刑法第十一條前段、第二十八條、第四十二條第二項、第五十一條第七款、第七十四
條第一款，罰金罰鍰提高標準條例第二條，現行法規所定貨幣單位折算新臺幣條例第
二條，判決如主文。
中      華      民      國    九十一    年      一      月      十      日
                                  臺灣高雄地方法院刑事第三庭
                                      法  官  孫  啟  強
右正本證明與原本無異。
如不服本判決，應於判決送達後十日內，向本院提出上訴狀。
                                      書記官  盧  雅  婷
中      華      民      國    九十一    年      一      月      十      日
附錄本判決論罪科刑之法條：
就業服務法第五十八條第一項：
違反第五十三條第一款、第二款或第三款規定，其聘僱或留用人數為一人者，處六月
以下有期徒刑、拘役或科或併科新臺幣九萬元以下罰金；其聘僱或留用人數為二人以
上者，處三年以下有期徒刑、拘役或科或併科新臺幣三十萬元以下罰金。
就業服務法第五十三條：
雇主不得有左列行為：
一、聘僱或留用未經許可或許可失效之外國人。
二、本人名義聘僱外國人為他人工作。
三、未經許可聘僱或留用他人所申請聘僱之外國人。
四、指派所聘僱之外國人從事申請許可以外之工作。
就業服務法第五十九條：
違反第五十六條規定者，處六月以下有期徒刑、拘役或科或併科新台幣十五萬元以下
罰金。
意圖營利而犯前項之罪者，處三年以下有期徒刑、拘役或科或併科新台幣六十萬元以
下罰金。
以犯第一項之罪為常業者，處五年以下有期徒刑、拘役或科或併科新台幣一百五十萬
元以下罰金。
法人之代表人、法人或自然人之代理人、受雇人或其他從業人員，因執行業務犯前三
項之罪者，除處罰其行為人外，對該法人或自然人亦科以各該項之罰金。
就業服務法第五十六條：
任何人不得媒介外國人非法為他人工作。
